# 求助陈版主，合同履约成本的疑问。

提问人：liuweisheng 时间：2021-07-31 08:05:06
A公司为提供软件服务，按照期间确认收入，在合同期间提供的服务发生的成本旧准则下通过生产成本归集，新收入准则情况下是否全部改为合同履约成本进行归集核算。谢谢版主解惑。

回答人：chenyiwei
一般可将定制软件的开发成本通过“合同履约成本”核算。

提问人：liuweisheng 时间：2021-07-31 08:05:06
A公司提供某区域摄像头安装及数据服务，按照验收时点确认收入，那么A公司购买摄像头已到货，在存货科目核算，安装时转入合同履约成本，其他人工也计入合同履约成本进行核算，验收时转入主营业务成本。这样核算是否正确。谢谢版主解惑。

回答人：chenyiwei
如果将摄像头采购供货与安装调试作为一项整体履约义务，并且属于在一个时点履约的履约义务，则可以这样处理。